臺灣新北地方法院刑事判決
109年度訴字第1258號
公  訴  人  臺灣新北地方檢察署檢察官
被      告  王冠雄


指定辯護人  本院公設辯護人湯明純 
上列被告因違反毒品危害防制條例案件，經檢察官提起公訴（10
9年度偵字第21430號），及移送併辦（109年度偵字第30701號）
，本院判決如下：
    主  文
甲○○販賣第三級毒品，處有期徒刑壹年拾月。扣案如附表所示之
物沒收，未扣案犯罪所得新臺幣肆佰伍拾元沒收，於全部或一部
不能沒收或不宜執行沒收時，追徵其價額。
    事  實
一、甲○○知悉4-甲基甲基卡西酮係毒品危害防制條例第2條第2項
    第3款所列管之第三級毒品，不得非法販賣，竟基於販賣第
    三級毒品以營利之犯意，於民國109年3月17日，持用附表編
    號1所示手機與少年柯○誠（92年3月生，年籍資料詳卷）聯
    繫交易毒品事宜，再依約前往新北市○○區○○路000號前，以
    新臺幣（下同）450元之價格，販賣如同附表編號2所示相同
    包裝、成分之毒品咖啡包1包與柯○誠。嗣於109年6月3日21
    時20分許，為警持拘票前往甲○○位於新北市土城區之住處，
    將其拘提到案，並扣得如附表所示之物，而悉上情。
二、案經臺北市政府警察局少年警察隊、新北市政府警察局土城
    分局報告臺灣新北地方檢察署檢察官偵查起訴及移送併案審
    理。
    理  由
一、訊據被告甲○○對於上開事實坦承不諱，核與證人柯○誠於警
    詢及偵查中之證述相符，並有自願受搜索同意書、臺北市政
    府警察局少年警察隊搜索扣押筆錄、扣押物品目錄表、刑事
    案件證物採驗紀錄表、交通部民用航空局航空醫務中心毒品
    鑑定書各1份及扣案物照片6張附卷可稽，復有附表所示之物
    扣案可佐，堪認被告任意性自白與事實相符。又被告自承販
    賣每包毒品咖啡包可獲利80至180元乙節，足見其主觀上有
    營利之意圖甚明。從而，本案事證明確，被告犯行堪以認定
    ，應依法論科。
二、論罪科刑：
　㈠被告行為後，毒品危害防制條例第4條第3項規定已於109年1
    月15日修正公布，同年7月15日生效，修正後法定刑提高，
    經比較新舊法，修正後之規定並未較有利於被告，依刑法第
    2條第1項前段規定，應適用被告行為時即修正前毒品危害防
    制條例第4條第3項規定。是核被告所為，係犯修正前毒品危
    害防制條例第4條第3項之販賣第三級毒品罪。
　㈡被告意圖販賣而持有第三級毒品之低度行為，為其販賣之高
    度行為所吸收，不另論罪。
　㈢臺灣新北地方檢察署109年度偵字第30701號併辦意旨，與被
    告經檢察官起訴之上開犯行，為事實上一罪關係，本院自應
    併予審理。
　㈣被告於偵查及審判中均自白犯罪（見偵卷第40頁、本院訴字
    卷第48頁），應依修正前毒品危害防制條例第17條第2項規
    定，減輕其刑。再被告所販賣之毒品數量及價格尚低，相較
    於長期、大量販賣毒品之真正毒梟而言，其對社會秩序與國
    民健康之危害，顯然不成比例，經依上開減刑後，縱量以法
    定最低本刑，與其前揭犯罪情狀相衡，猶嫌過重，不無情輕
    法重，在客觀上足以引起一般人之同情，實有堪資憫恕之情
    ，爰依刑法第59條規定減輕其刑，並依刑法第70條規定遞減
    之。
　㈤按毒品危害防制條例第17條第1項規定所稱之「供出毒品來源
    ，因而查獲其他正犯或共犯者」，係指犯罪行為人供出與「
    本案」該次毒品來源有關之其他正犯或共犯資料，使調查或
    偵查犯罪之公務員得據以對之發動調查或偵查程序，並因此
    而確實查獲其人、其犯行者，始足該當，倘與本案被訴犯行
    不具關聯性之毒品來源，自難認係該條項所規定之供出毒品
    來源。本件被告雖供出王雋升，惟王雋升經員警通知到案後
    否認犯行，有其警詢筆錄在卷可按，參以被告於警詢時供稱
    ：我是在109年3月初，向王雋升購買數量100包之毒品咖啡
    包云云（見偵卷第8頁反面），而證人即與被告一同指證王
    雋升販毒之林承恩於警詢時則證稱：我於108年初開始向王
    雋升購買毒品咖啡包，直到108年底他中斷販賣，我才沒有
    跟他購買等語（見併辦偵卷第29頁），可見被告所供稱向王
    雋升購買毒品之時間，與證人林承恩證稱王雋升販毒之期間
    不符，卷內復無其他事證可認王雋升確為被告本件毒品之來
    源，自難認本件有毒品危害防制條例第17條第1項規定之適
    用。
　㈥爰以行為人之責任為基礎，並審酌被告以上開方式販賣毒品
    ，惟所販賣毒品數量尚屬少量、利潤亦屬微薄等犯罪手段，
    其於警詢時自稱經濟狀況小康，於本院審理時自稱目前在家
    中工廠上班，與母親同住等生活狀況，其另有詐欺前科，尚
    在緩刑期間，可見品行欠佳，及其自稱國中肄業之智識程度
    ，暨其始終坦承犯行，且積極供出毒品上游，雖與本件犯行
    並無關聯，惟仍有助於毒品之防制與查緝之犯後態度等一切
    情狀，量處如主文所示之刑，以示懲儆。
三、經查，扣案如附表編號1所示之物，為被告供犯本件販賣第
    三級毒品罪所用之物，業據其供承不諱，應依毒品危害防制
    條例第19條第1項沒收之。又被告係一次販入100包毒品咖啡
    包，將其中1包販賣予柯○誠，而扣案附表編號2所示之毒品
    則為該100包販賣所餘，業據其於偵查中供述在卷（見偵卷
    第39頁），是此部分毒品自得於本件主文項下一併宣告沒收
    ，而送鑑耗損之毒品既已滅失，自無庸再為沒收之諭知，併
    此敘明。又被告取得450元交易毒品對價，核屬其販賣毒品
    之犯罪所得，雖未扣案，仍應依刑法第38條之1第1項前段宣
    告沒收，並依同條第3項規定，諭知於全部或一部不能沒收
    或不宜執行沒收時，追徵其價額。
據上論斷，應依刑事訴訟法第299條第1項前段，判決如主文。
本案經檢察官乙○○提起公訴及移送併辦，檢察官秦嘉瑋到庭執行
職務。
中　　華　　民　　國　　111 　年　　2 　　月　　23　　日
                  刑事第十二庭  審判長法  官  陳正偉
                                      法  官  鄭淳予
                                      法  官  陳志峯峯
以上正本證明與原本無異。
如不服本判決應於收受送達後20日內向本院提出上訴書狀，並應
敘述具體理由；其未敘述上訴理由者於上訴期間屆滿後20日內向
本院補提理由書（均須按他造當事人之人數附繕本）「切勿逕送
上級法院」。
                                      書記官  喻誠德
中　　華　　民　　國　　111 　年　　2 　　月　　23　　日
附錄本案論罪科刑法條全文：
修正前毒品危害防制條例第4條 
製造、運輸、販賣第一級毒品者，處死刑或無期徒刑；處無期徒
刑者，得併科新臺幣二千萬元以下罰金。
製造、運輸、販賣第二級毒品者，處無期徒刑或七年以上有期徒
刑，得併科新臺幣一千萬元以下罰金。
製造、運輸、販賣第三級毒品者，處七年以上有期徒刑，得併科
新臺幣七百萬元以下罰金。
製造、運輸、販賣第四級毒品者，處五年以上十二年以下有期徒
刑，得併科新臺幣三百萬元以下罰金。
製造、運輸、販賣專供製造或施用毒品之器具者，處一年以上七
年以下有期徒刑，得併科新臺幣一百萬元以下罰金。
前五項之未遂犯罰之。 

附表：
編號 物品名稱 備註 1 IPHONE8 手機1支。  2 兩津勘吉圖案包裝之毒品咖啡包1包（驗前淨重9.12公克，驗餘淨重9.0943公克） 經檢驗含第三級毒品4-甲基甲基卡西酮成分。